臺灣臺中地方法院刑事判決　　　　　　　96年度訴字第2540號
公　訴　人　臺灣臺中地方法院檢察署檢察官
被　　　告　甲○○
　　　　　　　　　　（現羈押於臺灣臺中看守所）
指定辯護人　本院義務辯護人　鞠金蕾律師
上列被告因違反槍砲彈藥刀械管制條例案件，經檢察官提起公訴
（九十六年度偵字第一三五七○號），本院判決如下：
    主    文
甲○○未經許可，寄藏手槍，累犯，處有期徒刑伍年貳月，併科
罰金新臺幣拾伍萬元，罰金如易服勞役，以新臺幣壹仟元折算壹
日。
扣案之制式手槍壹枝（槍枝管制編號：0000000000號
），及制式手槍彈匣共計參個，均沒收。
    犯罪事實
一、甲○○曾因傷害案件，經本院於民國九十四年十月二十五日
    ，以九十四年度訴字第二四三四號判決判處有期徒刑四月確
    定，甫於九十五年一月九日執行完畢。其仍不知悔改，基於
    寄藏具有殺傷力制式手槍與制式子彈及制式手槍主要零組件
    之犯意，於九十五年十一月間某日，在臺中縣石岡鄉○○村
    ○○街六二號住處，接受其友人張重發（已於九十六年一月
    四日在臺中市某汽車旅館內自殺身亡）之成年男子委託，受
    寄代藏具有殺傷力之美國SMITH&WESSON廠製造之三八／二○
    ○Ｂritish Service　Revolver型、槍號為八九五○八九號
    、口徑○．三八吋制式轉輪手槍一枝（槍枝管制編號：00
    00000000號），具有殺傷力之口徑○．三八吋制式
    子彈共計七十三顆，具有殺傷力之口徑九mm之制式子彈共計
    二十二顆，及屬制式手槍主要零組件之制式彈匣共計三個。
    其自該時起，即未經許可，受寄代藏而持有上開制式手槍一
    枝，上開制式子彈各七十三顆、二十二顆，及屬制式手槍主
    要零組件之上開彈匣三個。迄於九十六年五月二十九日上午
    九時許，為警持本院核發之搜索票，在甲○○上開住處內，
    當場扣得上開制式手槍一枝，制式子彈各七十三顆、二十二
    顆（嗣均經試射殆盡），及屬制式手槍主要零組件之上開彈
    匣三個。
三、案經指揮臺中市警察局第二分局報請臺灣臺中地方法院檢察
    署檢察官偵查起訴。
    理    由
一、訊據被告甲○○對於：其曾於上開時地，基於未經許可，寄
    藏具有殺傷力之制式手槍與制式子彈及屬制式手槍主要零組
    件之犯意，受寄代藏而持有上開上開制式手槍一枝，上開制
    式子彈各七十三顆、二十二顆，及屬制式手槍主要零組件之
    上開彈匣三個。嗣為警持本院核發之搜索票，於上開時地，
    當場扣得上開制式手槍一枝，制式子彈各七十三顆、二十二
    顆，及屬制式手槍主要零組件之上開彈匣三個之事實，坦承
    不諱，並有搜索扣押筆錄一紙附於警詢卷可參，復有手槍一
    枝，子彈各七十三顆、二十二顆，及彈匣三個扣案可資佐證
    。且上開扣案手槍、子彈及彈匣，經送內政部警政署刑事警
    察局鑑定，結果為：上開扣案手槍一枝（槍枝管制編號：0
    000000000號），認係美國SMITH&WESSON廠製造之
    三八／二○○Ｂritish Service　Revolver型、槍號為八九
    五○八九號、口徑○．三八吋制式轉輪手槍，槍管內具五條
    右旋來復線，可擊發同口徑送鑑子彈，認具有殺傷力；送鑑
    子彈共計七十三顆，均係口徑○．三八吋制式子彈，經試射
    ，可擊發，認具有殺傷力；送鑑子彈共計二十二顆，均係口
    徑九mm制式子彈，經試射，可擊發，認具有殺傷力；送鑑彈
    匣共計三個，認均係制式彈匣等情，有該局九十六年七月二
    十日刑鑑字第○九六○○九○六三七號、九十六年八月八日
    刑鑑字第○九六○一一二二四三號槍彈鑑定書各一份、該局
    九十六年九月十四日刑鑑字第○九六○一二五七二四號函一
    紙分附於本院卷第二六頁至第三四頁、第六三頁可稽。基上
    等情，足認被告之上開自白應與事實相符，是本件事證明確
    ，被告上開犯行均堪認定。
二、(一)按「寄藏」與「持有」，均係將物置於自己實力支配之下
    ，僅寄藏必先有他人之持有行為，而後始為之受寄代藏，故
    受寄人代為保管，其保管之本身，亦屬持有，不過此之持有
    係受寄之當然結果。槍砲彈藥刀械管制條例第七條第四項將
    「寄藏」與「持有」分別為處罰規定，單純之「持有」，固
    不包括「寄藏」，但「寄藏」之受人委託代為保管，其保管
    之「持有」行為係「寄藏」之當然結果，法律上自宜僅就「
    寄藏」行為為包括之評價，不應另就「持有」予以論罪（最
    高法院七十四年台上字第三四○○號判例參照）。是核被告
    所為，係犯槍砲彈藥刀械管制條例第七條第四項未經許可，
    寄藏手槍罪與同條例第十二條第四項未經許可，寄藏子彈罪
    及同條例第十三條第四項未經許可，寄藏槍枝主要零組件罪
    。被告以一寄藏手槍、子彈及槍枝主要零組件之行為，同時
    觸犯上開構成要件不相同之三罪名，為想像競合犯，應依刑
    法第五十五條前段規定，從一較重之未經許可，寄藏手槍一
    罪處斷。被告因傷害案件，經本院於九十四年十月二十五日
    ，以九十四年度訴字第二四三四號判決判處有期徒刑四月確
    定，甫於九十五年一月九日執行完畢等情，有臺灣高等法院
    被告前案紀錄表一份在卷可參。其於有期徒刑執行完畢後，
    五年內故意再犯本件有期徒刑以上之罪，為累犯，應依刑法
    第四十七條第一項規定，加重其刑。(二)爰審酌：被告正值青
    壯，國中畢業，離婚。其犯罪手段非屬平和，所寄藏之上開
    制式手槍數量為一枝，上開制式子彈共計各七十三顆、二十
    二顆，及上開制式手槍彈匣共計三個，其寄藏上開手槍、子
    彈及手槍彈匣之時間非屬短期；暨其犯罪後坦承犯行，態度
    良好等一切情狀，量處如主文所示之刑，並就罰金刑部分，
    諭知易服勞役之折算標準。(三)扣案之上開制式手槍一枝及上
    開制式手槍彈匣三個，核均屬違禁物，應依刑法第三十八條
    第一項第一款規定，予以宣告沒收。至扣案之上開制式子彈
    共計各七十三顆、二十二顆，業經試射殆盡，核已非屬違禁
    物，爰不予以宣告沒收。另扣案之擦槍工具一組，經核並非
    屬違禁物，且亦非屬供被告犯本件犯罪所用之物，自不得予
    以宣告沒收，附予指明。
據上論斷，應依刑事訴訟法第二百九十九條第一項前段，槍砲彈
藥刀械管制條例第七條第四項、第十二條第四項、第十三條第四
項，刑法第十一條前段、第五十五條前段、第四十七條第一項、
第四十二條第三項、第三十八條第一項第一款，判決如主文。
本案經檢察官林俊杰到庭執行職務。
中　　華　　民　　國　　96　　年　　11　　月　　 5　　日
            刑事第六庭  審判長法  官  洪俊誠
                              法  官  戴博誠
                              法  官  唐敏寶
上正本證明與原本無異。
如不服本判決，應於判決送達後十日內，向本院提出上訴狀（須
附具體上訴理由及繕本）。
上訴書狀如未敘述理由，應於上訴期間屆滿後20日內補提理由書
狀於本院。（應敘述具體理由並附繕本）。
                              書記官  賴玉真
中　　華　　民　　國　　96　　年　　11　　月　   5　　日
附錄犯罪科刑法條
槍砲彈藥刀械管制條例第七條第四項：
未經許可，持有、寄藏或意圖販賣而陳列第一項所列槍砲、彈藥
者，處五年以上有期徒刑，併科新臺幣一千萬元以下罰金。
槍砲彈藥刀械管制條例第十二條第四項：
未經許可，持有、寄藏或意圖販賣而陳列子彈者，處五年以下有
期徒刑，併科新臺幣三百萬元以下罰金。
槍砲彈藥刀械管制條例第十三條第四項：
未經許可，持有、寄藏或意圖販賣而陳列第一項所列零件者，第
六月以上五年以下有期徒刑，併科新臺幣三百萬元以下罰金。
